# 租赁收入一定要结转成本吗？

提问人：张小烦恼 时间：2020-09-18 21:33:10
我公司是制造企业，有一批模具存在产能过剩，于是跟关联公司签订协议，允许关联方使用我公司模具，该模具我公司也在正常使用。合同规定关联方可以使用模具产能上限50%范围以内的产能，关联方向我公司一次性支付模具使用费，支付的金额等于模具成本的50%。
此项业务实质上是让渡部分资产使用权，我的疑问是：
1 ，这项业务能否界定为租赁？如果属于租赁，应分为经营租赁还是融资租赁？
2 ，一次性支付的模具使用费在收到的时候应该计入负债，随着模具的使用逐步确认收入。这项业务的收入对应的成本是模具折旧费，在确认收入的时候需要从折旧里面调到成本吗？
请陈老师指教，谢谢！

回答人：chenyiwei
在新的租赁准则下，成立租赁必须以“一项或多项已识别资产”的存在为前提。但本案例的标的并不是特定的模具，而是该批模具的50%产能，这种情况不存在“已识别资产”，故不成立租赁。
但是，虽然不属于租赁，但对于此项让渡产能使用权的交易，会计处理仍然与经营租赁类似，即在约定期限内（可能等于该模具的剩余使用年限）摊销确认相关的使用费收入，与该批模具在该期间内的折旧配比。